臺灣臺北地方法院刑事判決　　　　　　　 96年度訴字第183號
公　訴　人　臺灣臺北地方法院檢察署檢察官
被　　　告　甲○○
　　　　　　　　　　（另案在臺北看守所羈押中）
選任辯護人　蔡明熙律師
上列被告因毒品危害防制條例案件，經檢察官提起公訴（95年度
毒偵字第3101號），於本院準備程序進行中，被告先就被訴事實
為有罪之陳述，經合議庭裁定由受命法官獨任進行簡式審判程序
，判決如下：
    主  文
甲○○施用第一級毒品，處有期徒刑柒月，減為有期徒刑月又
拾伍日，如易科罰金，以新臺幣壹仟元折算壹日，扣案第一級毒
品海洛因肆包（原總淨重一點九零公克，驗餘總淨重一點六三公
克）均沒收銷燬之，毒品外包裝袋肆個（四包包裝袋總重一點一
二公克）均沒收；又施用第二級毒品，處有期徒刑月，如易科
罰金，以新臺幣壹仟元折算壹日，減為有期徒刑壹月又拾伍日，
如易科罰金，以新臺幣壹仟元折算壹日，扣案第二級毒品甲基安
非他命伍包（原總淨重二點五四公克，驗餘總淨重二點五二公克
）均沒收銷燬之，毒品外包裝袋伍個（五包包裝袋總重零點九八
公克）均沒收。應執行有期徒刑肆月，如易科罰金，以新臺幣壹
仟元折算壹日，扣案第一級毒品海洛因肆包（原總淨重一點九零
公克，驗餘總淨重一點六三公克）及第二級毒品甲基安非他命伍
包（原總淨重二點五四公克，驗餘總淨重二點五二公克）均沒收
銷燬之，毒品外包裝袋共玖個（海洛因四包包裝袋總重一點一二
公克，甲基安非他命五包包裝袋總重零點九八公克）均沒收。
    事  實
一、甲○○曾因施用毒品案件，經臺灣板橋地方法院以95年度毒
    聲字第89號裁定送觀察、勒戒後，因認無繼續施用毒品傾向
    ，經臺灣板橋地方法院檢察署檢察官於民國95年2 月21日以
    95年度毒偵字第897 號處分不起訴在案，而於95年2 月22日
    甫執行完畢釋放出所。詎甲○○仍不知悔悟，復於95年9 月
    25日上午5 時15分為警查獲前數小時但不超過26小時內某時
    ，在其位於臺北縣樹林市○○街70巷6 弄17號2 樓住處內，
    將第一級毒品海洛因粉末摻雜在香菸內吸食1 次，另於為警
    查獲前數分鐘，在上開住處內，將第二級毒品甲基安非他命
    結晶置於玻璃球上點火燒烤吸食煙霧1 次。嗣經警於95年9
    月25日上午5 時15分許，在臺北市中山區○○○路、長安東
    路口攔檢查獲，並在甲○○身上扣得第一級毒品海洛因4 包
    （原總淨重1.90公克，驗餘總淨重1.63公克，包裝袋總重1.
    12公克）、第二級甲基毒品安非他命5 包（原總淨重2.54公
    克，驗餘總淨重2.52公克，包裝袋總重0.98公克），始知悉
    上情。
二、案經臺北市政府警察局中山分局移送臺灣臺北地方法院檢察
    署檢察官偵查起訴，於本院準備程序進行中，甲○○先就被
    訴事實為有罪之陳述，經合議庭裁定由受命法官獨任進行簡
    式審判程序。
    理  由
一、上開犯罪事實，業據被告甲○○於警詢、偵訊及本院自白不
    諱（見95年度毒偵字第2611號卷二第32頁、第52頁、本院卷
    第95頁反面、第99頁），且被告為警查獲後所採集之尿液，
    經以氣相層析質譜儀檢驗結果，確呈嗎啡陽性、甲基安非他
    命及安非他命陽性反應，此有臺灣尖端先進生技醫藥股份有
    限公司濫用藥物檢驗報告附卷可考（見95年度毒偵字第3101
    號卷二第8 頁），而扣案被告所有之白粉4 包（原總淨重1.
    90公克，驗餘總淨重1.63公克，包裝袋總重1.12公克）、白
    色結晶體5 包（原總淨重2.54公克，驗餘總淨重2.52公克，
    包裝袋總重0.98公克），經以化學呈色法、氣相層析質儀分
    析法檢驗結果，分別含有第一級毒品海洛因成分、第二級毒
    品甲基安非他命成分，亦有臺北市政府警察局鑑驗通知書、
    法務部調查局鑑定書各1 份附卷足憑（見95年度毒偵字第31
    01號卷二第10、11頁），且有該9 包毒品扣案可佐（見95年
    度毒偵字第2611號卷二第21至24、26、28頁），是被告任意
    性自白有上開相當證據足資佐證，堪認與事實相符，可以採
    信。再查被告曾因施用毒品案件，經臺灣板橋地方法院以95
    年度毒聲字第89號裁定送觀察、勒戒後，因認無繼續施用毒
    品傾向，經臺灣板橋地方法院檢察署檢察官於95年2 月21日
    以95年度毒偵字第897 號處分不起訴在案，而於95年2 月22
    日甫執行完畢釋放出所等情，則有臺灣高等法院被告前案紀
    錄表附卷可參（見本院卷第100 至102 頁），是被告於前次
    觀察、勒戒執行完畢釋放後，5 年以內再犯本件施用毒品犯
    行，依毒品危害防制條例第20條第3 項規定，無須再送觀察
    、勒戒或強制戒治處分，應逕科以刑罰。綜上，本案事證明
    確，被告施用毒品之犯行，洵堪認定，應予依法論罪科刑。
二、核被告所為，係犯毒品危害防制條例第10條第1 項施用第一
    級毒品罪及同條例第2 項施用第二級毒品罪。被告持有第一
    級毒品海洛因、第二級毒品甲基安非他命之低度行為分別為
    施用毒品之高度行為所吸收，均不另論罪。爰審酌被告曾因
    施用毒品而觸法，經觀察、勒戒執行完畢，仍不知悔悟，再
    犯本件施用毒品犯行，且施用毒品非但戕害自己身心，亦可
    能因此危害社會秩序，惟念被告犯罪後坦承犯行，庭訊時態
    度良好，其為單親媽媽，尚有3 名幼子待其扶養等一切情狀
    ，分別量處有期徒刑7 月、3 月。再查中華民國96年罪犯減
    刑條例於95年7 月4 日公布，於96年7 月16日施行。按犯罪
    在中華民國96年4 月24日以前者，除中華民國96年罪犯減刑
    條例另有規定外，依下列規定減刑：……有期徒刑、拘役或
    罰金，減其刑期或金額2 分之1 ；犯最重本刑為5 年以下有
    期徒刑之刑之罪，依本條例規定減為6 月以下有期徒刑、拘
    役者，應於減刑裁判時，併諭知易科罰金折算之標準；又依
    本條例應減刑之罪，未經判決確定者，於裁判時，減其宣告
    刑，並應於判決主文同時諭知其宣告刑及減得之刑，中華民
    國96年罪犯減刑條例第2 條第1 項第3 款、第9 條、第7 條
    第1 項、第2 項分別定有明文。查被告係於95年9 月25日犯
    本件施用毒品犯行，迄未判決確定，爰依上開條例規定，就
    被告本件所犯之罪，併予宣告分別減為有期徒刑3 月又15日
    、1 月又15日，並分別諭知易科罰金之折算標準；再依刑法
    第51條第5 款規定，定應執行有期徒刑4 月，併依刑法第41
    條第2 項規定，諭知易科罰金之折算標準。
三、末查扣案被告所有白粉4 包（原總淨重1.90公克，驗餘總淨
    重1.63公克）及白色結晶體5 包（原總淨重2. 54 公克，驗
    餘總淨重2.52公克），經送驗確含第一級毒品海洛因、第二
    級毒品甲基安非他命成分，業如前述，爰依毒品危害防制條
    例第18條第1 項前段規定，宣告沒收銷燬之。至該9 包毒品
    外包裝袋9 個（海洛因4 包包裝袋總重1.12公克，甲基安非
    他命5 包包裝袋總重0.98公克），係被告所有以保存毒品供
    施用犯罪所用之物，亦據被告陳明在卷（見95年度毒偵字第
    2611號卷二第32頁、第52頁），應依刑法第38條第1 項第2
    款規定，併予宣告沒收之。
據上論斷，應依刑事訴訟法第273 條之1 第1 項、第299 條第1
項前段，毒品危害防制條例第10條第1 項、第2 項、第18條第1
項前段，刑法第11條、第41條第1 項前段、第2 項、第38條第1
項第2 款、第51條第5 款、第9 款、第10款，中華民國96年罪犯
減刑條例第2 條第1 項第3 款、第9 條、第7 條第1 項、第2 項
，判決如主文。
本案經檢察官永欽到庭執行職務。
中　　華　　民　　國　　96　　年　　9 　　月　　21　　日
                  刑事第六庭  法  官  林晏如
上正本與原本無異。
如不服本判決，應於判決送達後10日內，向本院提出上訴狀。
                              書記官  楊盈茹
中　　華　　民　　國　　96　　年　　9 　　月　　26　　日
附錄本案論罪科刑法條全文：
毒品危害防制條例第10條
施用第一級毒品者，處 6 月以上 5 年以下有期徒刑。
施用第二級毒品者，處 3 年以下有期徒刑。
